臺灣臺中地方法院民事裁定
            111年度司繼字第838號
聲  請  人  國軍退除役官兵輔導委員會臺中市榮民服務處

法定代理人  關永忠  


上列聲請人聲請變賣被繼承人姚來忙遺產事件，本院裁定如下：
    主      文
被繼承人姚來忙所遺如附表所示之不動產，准予變賣。
程序費用由被繼承人姚來忙遺產負擔。
    理      由
一、按臺灣地區與大陸地區人民關係條例第67條第1項、第3項規
    定，被繼承人在臺灣地區之遺產，由大陸地區人民依法繼承
    者，其所得財產總額，每人不得逾新臺幣2百萬元。超過部
    分，歸屬臺灣地區同為繼承之人；臺灣地區無同為繼承之人
    者，歸屬臺灣地區後順序之繼承人；臺灣地區無繼承人者，
    歸屬國庫。第1項遺產中，有以不動產為標的者，應將大陸
    地區繼承人之繼承權利折算為價額。同條例第68條第1項、
    第3項復規定，現役軍人或退除役官兵死亡而無繼承人，繼
    承人之有無不明或繼承人因故不能掌理遺產者，由主管機關
    管理其遺產。第1項遺產管理辦法，由國防部及行政院國軍
    退除役官兵輔導委員會分別擬訂，報請行政院核定後發布之
    。另按遺產管理人為清償債權、交付遺贈物或移交遺產給大
    陸地區繼承人，有變賣遺產之必要者，應聲請法院許可後辦
    理，退除役官兵死亡無人繼承遺產管理辦法第8條之1第1項
    亦有規定。
二、本件聲請意旨略以：已故退除役官兵姚來忙（民國0年0月0
    日生、身分證統一編號：Z000000000號、生前最後住所：臺
    中縣○○市○○街000號），於96年7月20日死亡，在臺灣其繼承
    人有無不明，依臺灣地區與大陸地區人民關係條例第68條及
    退除役官兵死亡無人繼承遺產管理辦法第4條規定，聲請人
    為其法定遺產管理人。聲請人依法管理被繼承人姚來忙遺產
    ，且向本院聲請對被繼承人大陸地區以外之繼承人、債權人
    及受遺贈人為公示催告，嗣經本院以96年度家催字第192號
    裁定准予公示催告在案，並依法進行公示催告程序。現公示
    催告期滿，被繼承人姚來忙之女姚冬菊於法定期間內聲明繼
    承，並經本院以98年度聲繼字第23號准予備查，茲為移交遺
    產予大陸地區繼承人，爰依臺灣地區與大陸地區人民關係條
    例第67條、退除役官兵死亡無人繼承遺產管理辦法第8條之1
    等規定，聲請准予變賣被繼承人姚來忙之不動產等語。
三、經查，聲請人主張其為被繼承人姚來忙之法定遺產管理人，
    其聲請本院公示催告被繼承人之繼承人、債權人及受遺贈人
    應於期限內為承認繼承、報明債權及為願受遺贈與否之聲明
    ，而公示催告期間已屆滿，業據聲請人提出財產歸屬資料清
    單、遺產稅免稅證明書、臺中市政府地方稅務局大屯分局函
    、房屋稅籍證明書、土地所有權狀、本院公示催告公告、本
    院96年度家催字第192號民事裁定、公示催告登載報紙、本
    院家事法庭函、戶籍謄本、個人資料列印（均影本）附卷為
    憑，是聲請人之主張，自堪信為真實；又聲請人主張被繼承
    人姚來忙之大陸地區繼承人姚冬菊已向本院聲明繼承，並經
    本院准予備查在案等情，亦有本院家事法庭99年11月9日中
    院彥家合98聲繼23字第112520號函文影本在卷可參。而被繼
    承人死亡後除存款外尚遺有房屋1筆，此有財產歸屬資料清
    單、房屋稅籍證明書在卷可證，聲請人為移交遺產給前開大
    陸地區繼承人，確有變賣不動產之必要，依前開規定，其聲
    請准予變賣遺產，核無不合，應予准許。
四、依家事事件法第181條第11項，裁定如主文。
中　　華　　民　　國　　111 　年　　3 　　月　　23　　日
                  家事法庭  司法事務官　沈珮純
以上正本係照原本作成。
如不服本件裁定，得於裁定書送達之翌日起10日內，以書狀敘述
理由，向本院提起抗告，並應繳納抗告費新臺幣1,000元。
中　　華　　民　　國　　111 　年　　3 　　月　　23　　日
                                書記官　張琳紫 

附表：被繼承人姚來忙所有之不動產
編號 房屋座落 權利範圍 1 臺中縣○○市○○里0鄰○○街000號（稅籍編號：00000000000、面積：44.3平方公尺）   全部